臺灣桃園地方法院刑事判決　　　　　 110年度審易字第1353號
公　訴　人　臺灣桃園地方檢察署檢察官
被　　　告　農裕鵬




上列被告因竊盜案件，經檢察官提起公訴（110 年度偵字第0000
0 號、第21543 號），被告於本院準備程序進行中，就被訴事實
為有罪之陳述，經本院告知簡式審判程序意旨，並聽取當事人之
意見後，裁定改依簡式審判程序審理，茲判決如下：
    主      文
農裕鵬犯攜帶兇器毀壞門窗侵入住宅竊盜罪，累犯，處有期徒刑
捌月；又犯攜帶兇器竊盜罪，累犯，處有期徒刑捌月。應執行有
期徒刑壹年。犯罪所得之現金新臺幣貳仟元、家樂福禮券新臺幣
參仟伍佰元及護照壹本均沒收，於全部或一部不能沒收或不宜執
行沒收時，均追徵其價額。
    事實及理由
一、本件除如下補充及更正之部分外，餘犯罪事實及證據均同於
    附件起訴書之記載，茲予引用：
（一）起訴書「犯罪事實」一、（二）原載「在桃園市八德區高
      城路與高城一街9 巷口」，應更正為「在桃園市○○區○
      ○街000 號對面馬路」；起訴書「證據並所犯法條」欄一
      、第3 行原載「贓物認領保管單」等字句應刪除。
（二）證據部分應補充案件基本資料詳細畫面報表、刑案現場勘
      查報告、被告農裕鵬於本院準備程序及審理時之自白。
二、論罪科刑：
（一）按刑法第321 條第1 項第2 款所謂毀越門扇，其「越」指
      踰越而言，如係從門走入或開鎖啟門入室，均不得謂為踰
      越門扇（最高法院77年度台上字第1130號判決要旨參照）
      ，是就其破壞門鎖後啟門入室部分，揆諸前揭說明，亦無
      踰越門扇或其他安全設備之情形。起訴意旨認被告就犯罪
      事實一（一）之犯行該當刑法第321 條第1 項第2 款「毀
      越門窗」之加重條件，容有誤會，先予敘明。
（二）核被告所為，就起訴書犯罪事實一、（一）所為，係犯刑
      法第321 條第1 項第1 款、第2 款、第3 款之攜帶兇器毀
      壞門窗侵入住宅竊盜罪，是以原起訴意旨誤認為「毀越門
      窗」竊盜罪，容有誤會，緣此僅涉及加重要件之認定有誤
      ，不生變更起訴法條之問題，在此敘明；犯罪事實一、（
      二）所為，係犯刑法第321 條第1 項第3 款之攜帶兇器竊
      盜罪。
（三）被告於本院準備程序時，稱就犯罪事實一、（一）其係與
      「徐善懷」一同行竊，惟按刑事訴訟法第156 條第2 項規
      定：被告或共犯之自白，不得作為有罪判決之唯一證據，
      仍應調查其他必要之證據，除被告之前開自白外，並無其
      他積極之證據足以佐證，揆諸前開規定，自難徒憑被告之
      自白，據以認定證人徐善懷與被告共同行竊之事實，附此
      敘明。
（四）被告上開二次犯行間，犯意各別，行為互殊，應予分論併
      罰。
（五）被告前因①施用毒品案件，經本院以100 年度審訴字第23
      38號判決判處有期徒刑1 年確定；②施用毒品案件，經本
      院以100 年度審訴字第2568號判決分別判處有期徒刑8 月
      、7 月，應執行有期徒刑1 年1 月確定；③搶奪案件，經
      臺灣板橋地方法院（現改為臺灣新北地方法院）以100 年
      度訴字第2765號判決判處有期徒刑1 年2 月確定；④施用
      毒品案件，經本院以101 年度審訴字第158 號判決分別判
      處有期徒刑8 月、7 月，應執行有期徒刑1 年確定；⑤施
      用毒品案件，經本院以101 年度審訴字第543 號判決判處
      有期徒刑1 年1 月，上訴後，經臺灣高等法院以101 年度
      上訴字第2897號判決上訴駁回確定。上開①至⑤所示案件
      ，嗣經本院以101 年度聲字第5591號裁定定應執行有期徒
      刑5 年確定，於106 年7 月6 日執行完畢（最高法院103
      年度第1 次刑事庭會議決議意旨參照），有臺灣高等法院
      被告前案紀錄表在卷可按，是其於徒刑執行完畢後5 年內
      故意再犯本件有期徒刑以上之各罪，本院依司法院釋字第
      775 號解釋意旨，審酌被告所犯本案與上開前案之搶奪部
      分，法益侵害及罪質均屬相同，足徵其刑罰反應力薄弱，
      具有特別之惡性，認適用刑法第47條第1 項累犯規定，尚
      不致使被告所受之刑罰超過其所應負擔之罪責，爰依刑法
      第47條第1 項規定，加重其刑。
（六）爰審酌被告不思以正當手段獲取財物，竟圖不勞而獲恣意
      竊取告訴人財物之行為，欠缺尊重他人之觀念，所為實不
      足取，惟念其犯後坦承犯行，犯後態度尚稱良好，惟尚未
      賠償予告訴人等，兼衡其犯罪之動機、素行、犯罪手段、
      所竊取財物之價值等一切情狀，分別量處如主文所示之刑
      ，並定其應執行之刑。
三、沒收：
（一）按「供犯罪所用、犯罪預備之物或犯罪所生之物，屬於犯
      罪行為人者，得沒收之。但有特別規定者，依其規定」、
      「前二項之沒收，於全部或一部不能沒收或不宜執行沒收
      時，追徵其價額」，刑法第38條第2 項、第4 項規定甚明
      。犯罪事實一、（一）（二）中用以行竊之管鉗1 支及一
      字起子1 支，雖均屬被告所有且供為本件行竊之用，此據
      其於警詢及本院準備程序時承明，惟非違禁物且未見去向
      ，現尚存否猶有疑慮，再此並係市面廣見之一般工具，價
      格不高，重置成本甚低，更屬唾手可得，倘真有意持之為
      非，是類物品到手極易，因之，縱予剝奪，則緣於低價之
      故而使被告產生之痛感幾近全無，猶輕易可獲，是不僅冀
      望經由沒收犯罪物俾收非難其濫用財產權此責之效兼掃除
      犯罪之憑藉期杜持之再犯等目的之達成上，助力極微若無
      ，尤徒增探知所在、價額查估推算、追徵執行等程序上之
      繁費，致手段與目的間有流於失衡之虞，顯非相當，爰不
      併為宣告沒收或追徵價額。
（二）按「犯罪所得，屬於犯罪行為人者，沒收之。但有特別規
      定者，依其規定」、「前二項之沒收，於全部或一部不能
      沒收或不宜執行沒收時，追徵其價額」、「第1 項及第2
      項之犯罪所得，包括違法行為所得、其變得之物或財產上
      利益及其孳息」、「犯罪所得已實際合法發還被害人者，
      不予宣告沒收或追徵」，刑法第38條之1 第1 項、第3 至
      5 項分別定有明文，茲就本件犯罪所得之沒收與否分述如
      下：
    1.犯罪事實一、（一）中竊得之平板電腦1 台、家樂福禮券
      新臺幣七千元及護照1 本等物均為「違法行為所得」，且
      均未扣案，惟其中平板電腦經變賣得款4 千元，此據其於
      警詢時陳明（見偵字第21543 號第11頁），被告變賣告訴
      人林銘宏之平板電腦部分因而獲得財產上利益，仍屬刑法
      第38條之1 第4 項所稱變得之物而為被告之犯罪所得，另
      被告於本院準備程序時供陳其保留變賣價金中之現金2 千
      元及家樂福禮券3 千5 百元，與被告竊得護照部分，均應
      依刑法第38條之1 第1 項前段規定宣告沒收，且依第38條
      之1 第3 項規定諭知於全部或一部不能沒收或不宜執行沒
      收時，追徵其價額。
    2.犯罪事實一、（二）中竊得之自用小客車雖係被告之犯罪
      所得，惟業已發還告訴人張嘉良，此有告訴人之警詢筆錄
      可佐（見偵字第20602 卷第47頁），爰不予宣告沒收或追
      徵。
據上論斷，應依刑事訴訟法第273 條之1 第1 項、第299 條第1
項前段、第310 條之2 、第454 條，判決如主文。
本案經檢察官董諭到庭執行職務。
中    華    民    國   110    年   11     月    18    日
                  刑事審查庭  法  官  李佳穎
以上正本證明與原本無異。
如不服本判決應於收受判決後20日內向本院提出上訴書狀，並應
敘述具體理由。其未敘述上訴理由者，應於上訴期間屆滿後20日
內向本院補提理由書(均須按他造當事人之人數附繕本)「切勿逕
送上級法院」。
                              書記官  蔡萱穎
中    華    民    國   110    年   11     月    18    日
附錄本案所犯法條全文
中華民國刑法第321 條
犯前條第1 項、第2 項之罪而有下列情形之一者，處6 月以上5
年以下有期徒刑，得併科50萬元以下罰金：
一、侵入住宅或有人居住之建築物、船艦或隱匿其內而犯之。
二、毀越門窗、牆垣或其他安全設備而犯之。
三、攜帶兇器而犯之。
四、結夥三人以上而犯之。
五、乘火災、水災或其他災害之際而犯之。
六、在車站、港埠、航空站或其他供水、陸、空公眾運輸之舟、
    車、航空機內而犯之。
前項之未遂犯罰之。
附件:
臺灣桃園地方檢察署檢察官起訴書
                                    110年度偵字第20602號
                                               第21543號
     被      告  農裕鵬  男  36歲（民國00年00月00日生）
                         住桃園市○○區○○○路00號7樓之1
                         (現另案在法務部矯正署桃園監獄執
                        行中)
                         國民身分證統一編號：Z000000000號
上列被告因竊盜案件，已經偵查終結，認應該提起公訴，茲將犯
罪事實及證據並所犯法條分敘如下：
         犯罪事實
一、農裕鵬意圖為自己不法所有，基於竊盜犯意，分別為下列行
    為：( 一) 於民國110 年3 月2 日下午4 時48分，至桃園市
    ○○區○○街000 巷00弄0 ○00號5 樓5A室處，趁上址承租
    人林銘宏外出，以管鉗破壞房門門鎖後侵入房內（侵入住宅
    部分，未據告訴），竊取林銘宏所有之平板電腦1 臺、家樂
    福禮卷( 面額新臺幣【下同】7000元) 、護照1 本等物（價
    值共約3 萬3400元），得手後旋即逃逸。( 二) 於110 年3
    月5 日上午6 時4 分許，在桃園市八德區高城路與高城一街
    9 巷口，以一字起子竊取張嘉良所有之車號000-0000號自用
    小客車得手後，駛離現場。
二、案經林銘宏、張嘉良訴由桃園市政府警察局蘆竹分局、八德
    分局報告偵辦。證據並所犯法條
一、上揭犯罪事實，業據被告於警詢及偵訊中坦承不諱，核與告
    訴人林銘宏、張嘉良所述相符，並有現場照片、監視錄影光
    碟暨翻拍照片、贓物認領保管單、內政部警政署刑事警察局
    指紋鑑定書等資料在卷可佐，被告自白核與事實相符，其犯
    嫌堪予認定。
二、核被告所為係犯刑法第第321 條第1 項第1 款、第2 款、第
    3 款之侵入住宅、毀越門窗、攜帶兇器竊盜等罪嫌。又其 2
    次竊盜間，犯意各別，行為互殊，請分論併罰。被告犯案所
    用之管鉗、一字起子雖未扣案，然無法證明業已滅失，請依
    法宣告沒收。遭竊物品，為被告犯罪所得，請依法宣告沒收
    或追徵價額。
三、依刑事訴訟法第251條第1項提起公訴。
     此  致
臺灣桃園地方法院
中    華    民    國   110    年    8     月    12    日
                               檢  察  官  王碩志
本件證明與原本無異
中    華    民    國   110    年    8    月     31    日
                              書  記  官  姚柏璋
所犯法條：刑法第第321條第1項
中華民國刑法第321條
犯前條第 1 項、第 2 項之罪而有下列情形之一者，處 6 月以
上 5 年以下有期徒刑，得併科 50 萬元以下罰金：
一、侵入住宅或有人居住之建築物、船艦或隱匿其內而犯之。
二、毀越門窗、牆垣或其他安全設備而犯之。
三、攜帶兇器而犯之。
四、結夥三人以上而犯之。
五、乘火災、水災或其他災害之際而犯之。
六、在車站、港埠、航空站或其他供水、陸、空公眾運輸之舟、
    車、航空機內而犯之。
前項之未遂犯罰之。